【裁判字號】    92,訴,26
【裁判日期】    920530
【裁判案由】    違反毒品危害防制條例
【裁判全文】
臺灣屏東地方法院刑事判決                            九十二年度訴字第二六號
    公  訴  人  臺灣屏東地方法院檢察署檢察官
    被      告  甲○○
右列被告因違反毒品危害防制條例案件，經檢察官提起公訴（九十一年度毒偵字第一
四０四號），本院判決如左：
    主  文
甲○○施用第一級毒品，處有期徒刑柒月；又施用第二級毒品，處有期徒刑肆月。應
執行有期徒刑拾月。
    事  實
一、甲○○前於民國八十七年間，因施用第二級毒品安非他命案件，經本院裁定送觀
    察勒戒、並經強制戒治，於八十八年十二月一日期滿後，由本院於八十八年十二
    月二十九日，以八十七年度簡上字第二五號判決免刑確定。其明知海洛因、安非
    他命分別為第一級、第二級毒品，仍基於施用海洛因、安非他命之犯意，於九十
    一年九月二十九日某時許，在屏東縣萬巒鄉○○村○○路一三五號住處，施用第
    一級毒品海洛因一次，及於九十一年十月一日晚上七時三十分許回溯四十八小時
    內某時（起訴書誤為七十二小時），在不詳地點施用第二級毒品安非他命一次。
    為警於九十一年十月一日下午三時三十分許，在屏東縣萬丹鄉○○村○○路「春
    天汽車旅館」內查獲，並經採尿送驗，始知上情。
二、案經屏東縣警察局屏東分局報告台灣屏東地方法院檢察署檢察官偵查起訴。
    理  由
一、被告對有於上述時地施用海洛因之事實坦承不諱，惟矢口否認有何施用安非他命
    之犯行，辯稱：「我只有在九十一年九月二十九日在家吸海洛因，沒有吸安非他
    命，只有吸一種毒品而已」等語，經查：
（一）被告於上述時地施用海洛因一次之事實，已據其供承明確，且被告經警於九十
      一年十月一日採尿送驗結果，發現確有嗎啡陽性反應（即海洛因水解後之反應
      ）及安非他命陽性反應，此有屏東縣衛生局煙毒及麻醉藥品類委託檢驗結果通
      知書、台灣檢驗科技股份有限公司濫用藥物尿液檢驗報告各一紙在卷可證，此
      為檢驗機關本於專業知識及科學檢驗方法所得之結論，自可憑信。故被告自白
      施用海洛因之事實，與事實相符，應足採信。
（二）按甲基安非他命經口服投與後，約百分之七十於二十四小時內自尿中排出，正
      常情況下四十八小時後尿液中甲基安非他命之濃度已減低至幾乎測不到，一般
      而言，尿液中甲基安非他命成分能否檢出與其投與量、尿液之採集時間、個人
      體質、尿液之酸鹼值及採用之檢驗方法及靈敏度有關，有行政院衛生署藥物食
      品檢驗局八十一年六月十日藥檢壹字第八一Ｏ八九五六號函可證，被告於九
      十一年十月一日晚上七時三十分許採尿送驗結果呈甲基安非他命陽性反應，有
      屏東縣衛生局煙毒及麻醉藥品類委託檢驗結果通知書、台灣檢驗科技股份有限
      公司濫用藥物尿液檢驗報告各一紙附卷可稽，此為檢驗機關本於專業知識及科
      學檢驗方法所得之結論，自可憑信，依據上述說明，其採尿之前四十八小時內
      某時，應有施用安非他命無誤，其上述所辯，顯為卸責之詞，不足採信。
（三）被告前因施用第二級毒品安非他命案件，經本院裁定送觀察勒戒，再經強制戒
      治，於八十八年十二月一日期滿後，由本院於八十八年十二月二十九日，以八
      十七年度簡上字第二五號判決免刑確定，被告於依毒品危害防制條例第二十條
      第二項之規定施以強制戒治期滿而判決免刑後五年內再犯毒品危害防制條例第
      十條之罪，有臺灣屏東地方法院檢察署刑案資料查註紀錄表、臺灣高等法院被
      告全國前案紀錄表等在卷足憑，本件事證已明，被告上述犯行應可認定。
二、查海洛因、安非他命分別係毒品危害防制條例第二條第二項第一款所稱之第一級
    毒品及同條項第二款所稱之第二級毒品，被告竟持之以施用，核其所為，係犯同
    條例第十條第一項之施用第一級毒品罪，及同條第二項之施用第二級毒品罪，被
    告分別持有第一級毒品、第二級毒品，並進而施用之，其持有之低度行為為施用
    之高度行為吸收，均不另論罪。所犯二罪，犯意各別，行為互殊，應分別論罪，
    合併處罰。爰審酌被告之素行（見前科表），施用毒品之動機、次數，無視政府
    宣導反毒之決心，所生危害，犯後態度等一切情狀，分別量處如主文所示之刑，
    及定其應執行刑。
據上論斷，應依刑事訴訟法第二百九十九條第一項前段，毒品危害防制條例第十條第
一項、第二項，刑法第十一條前段、第五十一條第五款，判決如主文。
本案經檢察官林吉泉到庭執行職務。
中      華      民      國      九十二      年     五     月    三十    日
                                      臺灣屏東地方法院刑事第二庭
                                          審判長法  官黃國永
法  官林昌義
                                                法  官翁世容
右正本證明與原本無異。
如不服本判決應於收受本判決後送達後十日內向本院提出上訴書狀，其未敘述上訴理
由者，並得於提起上訴後十日內向本院補提理由書狀（均須按他造當事人之人數附繕
本 ）「切勿逕送上級法院」
                                          書記官   王秋淑
中      華      民      國      九十二      年    五    月    三十    日
附錄：
毒品危害防制條例第十條
施用第一級毒品者，處六月以上五年以下有期徒刑。
施用第二級毒品者，處三年以下有期徒刑。


司法院資訊處製作；財團法人民間司法改革基金會備份。
